【裁判字號】    98,易,557
【裁判日期】    980721
【裁判案由】    違反毒品危害防制條例
【裁判全文】
臺灣屏東地方法院刑事判決               98年度易字第557號
公  訴  人  臺灣屏東地方法院檢察署檢察官
被      告  甲○○
上列被告因違反毒品危害防制條例案件，經檢察官提起公訴（98
年度毒偵字第449 號），本院裁定改依簡式審判程序審理，判決
如下：
    主  文
甲○○施用第二級毒品，累犯，處有期徒刑柒月。扣案之塑膠吸
管壹支沒收銷燬之。扣案之玻璃管壹支、藥鏟壹支及殘渣袋壹個
均沒收。
    事  實
一、甲○○曾於民國93年間因施用毒品案件，經本院以93年度毒
    聲字第499 號裁定送強制戒治，94年3 月14日因戒治期滿執
    行完畢；前於86年間因違反麻醉藥品管理條例經臺灣高等法
    院高雄分院、最高法院以86年上更一字第30號判決、85年台
    上字第5820號判決判處有期徒刑7 年6 月確定在案及臺灣高
    等法院高雄分院以86年上易字第1385號判決判處有期徒刑8
    月確定在案，並於87年1 月23日入監執行，復於90年4 月17
    日因縮短刑期假釋出監，假釋期間付保護管束。嗣甲○○於
    假釋期間因故意犯罪，經撤銷上開假釋，復經本院以96年度
    聲減字第1937號裁定減刑及定期應執行之刑為7 年8 月，尚
    有殘刑3 年6 月21日未執行，嗣於94年3 月14日入監執行，
    於97年8 月22日因縮短刑期執行完畢出監。
二、詎其仍不思悔悟，明知甲基安非他命業經公告列為毒品危害
    防制條例第2 條第2 項之第二級毒品，不得非法持有、施用
    ，仍基於施用第二級毒品甲基安非他命之犯意，於98年3 月
    16日下午5 時許，在屏東縣恆春鎮○○路99巷10號其住處內
    ，以將第二級毒品甲基安非他命置入玻璃球吸食器內燃燒吸
    食煙霧方式，施用第二級毒品甲基安非他命1 次。嗣於翌（
    17）日下午5 時40分許，在上址為警持本院核發之搜索票當
    場查獲，並扣得玻璃管1 支、塑膠吸管1 支、藥鏟1 支及殘
    渣袋1 個，復經警採尿送驗，檢出甲基安非他命陽性反應。
三、案經屏東縣警察局恆春分局報請臺灣屏東地方法院檢察署檢
    察官偵查起訴。
    理  由
一、本件被告甲○○犯係死刑、無期徒刑、最輕本刑為3 年以上
    有期徒刑以外之罪，其於本院準備程序中就前揭被訴事實為
    有罪之陳述，經告知簡式審判程序之旨，並聽取其與公訴人
    之意見後，本院認無不得或不宜改依簡式審判程序進行之處
    ，爰依刑事訴訟法第273 條之1 第1 項、第284 條之1 ，裁
    定依簡式審判程序審理；又簡式審判程序之證據調查，依刑
    事訴訟法第273 條之2 規定，不受同法第159 條第1 項審判
    外陳述排除之限制，再被告對於卷內之各項證據，亦不爭執
    證據能力，故卷內所列之各項證據，自得作為證據，合先敘
    明。
二、上揭事實，業據被告於警訊及本院審理時坦承不諱，而被告
    為警所採集之尿液檢體，經送請台灣檢驗科技股份有限公司
    檢驗，結果呈安非他命類陽性反應，有該公司98年4 月8 日
    編號ＫＺ000000000000濫用藥物尿液檢驗報告1 份在卷可稽
    。足認被告上開自白顯與事實相符，堪信為真實。本件事證
    明確，被告犯行洵堪認定。
三、按犯毒品危害防制條例第10條施用第一級、第二級毒品之罪
    者，檢察官應聲請法院裁定，令被告入勒戒處所觀察、勒戒
    ，經觀察、勒戒後，檢察官依據勒戒處所之陳報，認受觀察
    、勒戒人無繼續施用毒品傾向者，應即釋放，並為不起訴之
    處分；認受觀察、勒戒人有繼續施用毒品之傾向者，檢察官
    應聲請法院裁定令入戒治處所強制戒治，其期間為6 個月以
    上，至無繼續強制戒治之必要為止，但最長不得逾1 年，強
    制戒治期滿，應即釋放，由檢察官為不起訴之處分。觀察、
    勒戒或強制戒治執行完畢釋放後，5 年內再犯第10條之罪者
    ，應依一般刑事訴訟程序予以起訴論罪科刑，此觀諸毒品危
    害防制條例第20條第1 項、第2 項、第23條第1 項、第2 項
    規定自明。被告曾有如犯罪事實欄所示之強制戒治前科，有
    臺灣高等法院被告前案紀錄表1 紙在卷可佐，其於強制戒治
    執行完畢釋放後5 年內，再犯本件施用毒品案件，依前述規
    定自應予以起訴論罪科刑。
四、按甲基安非他命係毒品危害防制條例第2 條第2 項第2 款所
    定之第二級毒品，不得非法持有、施用。故核被告所為，係
    犯毒品危害防制條例第10條第2 項施用第二級毒品罪。其於
    施用甲基安非他命前持有甲基安非他命犯行，為其施用之高
    度行為所吸收，不另論罪。查被告有事實欄所載論罪科刑執
    行之情形，此有臺灣屏東地方法院檢察署刑案資料查註紀錄
    表及臺灣高等法院被告前案紀錄表各1 份在卷可查，其受有
    期徒刑執行完畢後，5 年之內再犯有期徒刑以上刑之本罪，
    為累犯，應依刑法第47條第1 項規定加重其刑。爰審酌被告
    曾因施用毒品經送勒戒處所施以強制戒治後，仍未能戒斷其
    施用毒品之惡習，足見其陷溺已深，惟因施用毒品僅係戕害
    其自己身心並無加害他人，此次施用毒品次數僅1 次，且其
    犯罪後坦承犯行、態度尚稱良好等一切情狀，量處如主文所
    示之刑，以示懲儆。另扣案之被告所有供施用毒品之器具塑
    膠吸管1 支經送請高雄醫學大學附設中和紀念醫院檢驗結果
    ，亦有甲基安非他命成分沾黏其內，與第二級毒品甲基安非
    他命難以析離，此有該院98年7 月3 日編號0000-000檢驗報
    告1 紙附卷可證，應依毒品危害防制條例第18條第1 項前段
    之規定併予宣告沒收銷燬之。再扣案玻璃管1 支、藥鏟1 支
    及殘渣袋1 個，據被告供承為其所有並預備供施用毒品使用
    ，經本院囑託高雄醫學大學附設中和紀念醫院鑑驗結果，尚
    未發現有海洛因或其他違禁物反應，應依刑法第38條第1 項
    第2 款為沒收之宣告。
據上論斷，應依刑事訴訟法第273 條之1第1項、第299 條第1 項
前段，毒品危害防制條例第10條第2 項、第18條第1 項前段，刑
法第11條、第38條第1 項第2 款、第47條第1 項，判決如主文。
本案經檢察官劉昀到庭執行職務。
中    華    民    國    98    年    7     月    21    日
                  刑事第一庭  法  官  許蓓雯
以上正本證明與原本無異。
如不服本判決應於收受判決後10日內向本院提出上訴書狀，並應
敘述具體理由；其未敘述上訴理由者，應於上訴期間屆滿後20日
內向本院補提理由書（均須按他造當事人之人數附繕本）「切勿
逕送上級法院」。
                              書記官  鄭美雀
中    華    民    國    98    年    7     月    21    日
本案論罪科刑法條：
毒品危害防制條例第10條第2項
施用第二級毒品者，處三年以下有期徒刑。


司法院資訊處製作；財團法人民間司法改革基金會備份。
